最　高　行　政　法　院　裁　定
　　　　　　　　　　　　　94年度裁字第00981號
上　訴　人　正揚製模股份有限公司
代　表　人　乙○○
被 上訴 人　臺中縣政府
代　表　人　甲○○
上列當事人間因就業服務法事件，上訴人不服中華民國93年1月
30日臺中高等行政法院93年度簡字第8號判決，提起上訴。本院
裁定如下：
　　主  文
上訴駁回。
上訴審訴訟費用由上訴人負擔。
　　理  由
一、按對於適用簡易程序之裁判提起上訴或抗告，須經本院許可
    ，且該許可以訴訟事件所涉及之法律見解具有原則性者為限
    ，行政訴訟法第235條定有明文。所謂法律見解具有原則性
    者，諸如就行政命令是否牴觸法律所為之判斷，又如同類事
    件所表示之法律見解與其他高等行政法院所表示之見解互相
    牴觸者屬之。
二、上訴意旨略謂：本件查獲之外國人JANTHARATTANA SANTI（
    下稱Ｊ君，護照號碼：W314192）原係由上訴人代表人之外
    甥女林孟臻向行政院勞工委員會（下稱勞委會）申請許可後
    僱用，嗣於91年7月間改由上訴人僱用，委由訴外人名眾有
    限公司（下稱名眾公司）辦理承接事宜，於91年8月經名眾
    公司告知已獲勞委會許可，並交付上訴人由臺中縣警察局核
    發Ｊ君居留證上之異動註記欄亦載明雇主已轉換為上訴人，
    故上訴人並無故意、過失。惟勞委會嗣於92年6月10日以勞
    職外字第0920203755A號函「部分廢止」上開許可上訴人接
    續聘僱Ｊ君，即溯及既往認定上訴人聘僱許可失效之外國人
    ，然勞委會上開來函所稱部分廢止，係自送達日起廢止，自
    不能溯及既往，且並非全部廢止。被上訴人竟依就業服務法
    第57條第1款規定處罰，難令上訴人甘服。而本件既委任合
    法登記且經勞委會許可經營之名眾公司辦理，上訴人即信任
    其專業，被上訴人未經詢問或查證名眾公司即處罰上訴人，
    則何須勞委會許可專業仲介公司辦理外國人仲介？被上訴人
    逕對上訴人處以鉅額罰款，亦失情理之常等語，資為論據。
三、經查，上訴人前揭上訴意旨，無非指摘原審判決之證據取捨
    、事實調查；或認原審判決有行政訴訟法第243條所列各款
    違背法令情節，惟其主張事項，業經原審一一指駁，且其主
    張難認原審判決有首揭所涉及之法律見解具有原則上之重要
    情事，上訴人提起上訴，不合首揭規定，不應許可，其上訴
    難謂合法，應予駁回。
四、依行政訴訟法第249條第1項前段、第104條、民事訴訟法第
    95條、第78條，裁定如主文。
中    華    民    國    94    年    5    月    27     日
                  第三庭審判長法  官　廖　政　雄
                              法  官　林　清　祥
                              法  官　鍾　耀　光
                              法  官　姜　仁　脩
                              法  官　胡　國　棟
以  上  正  本  證  明  與  原  本  無  異
中    華    民    國    94    年    5    月    27     日
　　　　　　　　　　　　　　　書記官　莊　俊　亨
